【裁判字號】    90,易,2834
【裁判日期】    900907
【裁判案由】    毒品危害防制條例
【裁判全文】
臺灣板橋地方法院刑事判決                          九十年度易字第二八三四號
    公  訴  人  臺灣板橋地方法院檢察署檢察官
    被      告  甲○○
右列被告因毒品危害防制條例案件，經檢察官提起公訴（九十年度毒偵緝字第五六七
號），本院判決如左：
    主  文
甲○○施用第二級毒品，處有期徒刑伍月，如易科罰金，以參佰元折算壹日。
    事  實
一、甲○○曾於民國八十八年及八十九年間因施用毒品案件，先後二次經觀察、勒戒
    後，均認無繼續施用毒品傾向，而由台灣板橋地方法院檢察署檢察官分別於八十
    八年八月二十六日以八十八年度毒偵字第二四０號案不起訴處分確定，及於八十
    九年十月十七日以八十九年度毒偵字第五八九八號案不起訴處分確定。猶基於施
    用第二級毒品之犯意，於九十年一月二十日十三時五十五分許（起訴書誤繕為十
    三時許）經台北縣警察局土城分局警員採尿送驗前之九十六小時內之某時（起訴
    書誤繕為七十二小時內某時點），在不詳地點，施用第二級毒品安非他命一次。
    嗣於九十年一月二十日，經警通知其接受採尿送驗而查知上情。經檢察官聲請後
    ，本院於九十年三月二十四日以九十年度毒聲字第一三０六號裁定令入戒治處所
    強制戒治。
二、案經台北縣警察局土城分局（起訴書誤繕為土成分局）報請台灣板橋地方法院檢
    察署檢察官偵查起訴   。
    理  由
一、訊據被告甲○○矢口否認右揭犯行，辯稱：伊前案執行完畢後，即未再吸用安非
    他命云云。惟查：被告於右揭時地經警採尿後送請台灣檢驗科技股份有限公司以
    酵素免疫分析法及氣相層析質譜儀法鑑驗結果，確呈安非他命陽性反應，此有台
    灣檢驗科技股份有限公司九十年二月十二日報告編號ＣＺ0000000000
    0號濫用藥物尿液檢驗報告一份在卷可稽。按安非他命經口服投與後約百分之七
    十於二十四小時內自尿中排出，約百分之九十於九十六小時內自尿中排出，由於
    甲基安非他命成分之檢出與其投與方式、投與量、個人體質、採尿時間與檢測儀
    器之精密度等諸多因素有關，因此僅憑尿液中呈安非他命陽性反應，並無法確實
    推算吸食時間距採集時間之長短，惟依上述資料推斷，最長可能不會超過四日，
    業經行政院衛生署藥物食品檢驗局八十一年二月八日（八一）藥檢一字第００一
    一五六號函示明確。被告於右揭時日經警採集之尿液經送驗結果，既呈安非他命
    之陽性反應，顯見被告應有於九十年一月二十日十三時五十五分許前之九十六小
    時內之某時，在不詳地點，施用第二級毒品安非他命之犯行無疑，其所辯無非事
    後卸責之詞，無足採信。查被告曾於八十八年及八十九年間因施用毒品案件，先
    後二次經觀察、勒戒後，均認無繼續施用毒品傾向，而由台灣板橋地方法院檢察
    署檢察官分別於八十八年八月二十六日、八十九年十月十七日，以該署八十八年
    度毒偵字第二四０號、八十九年度毒偵字第五八九八號案為不起訴處分確定在案
    ，此有台灣板橋地方法院刑案紀錄查註表一份、八十九年度毒偵字第五八九八號
    案為不起訴處分一份附卷可憑。本件事證明確，被告犯行洵堪認定。
二、核被告甲○○所為，係犯毒品危害防制條例第十條第二項施用第二級毒品罪。爰
    審酌被告素行、犯罪目的、手段、方法、次數、所生危害與犯後否認態度欠佳等
    一切情狀，量處如主文所示之刑，並諭知易科罰金折算標準。
據上論斷，應依刑事訴訟法第二百九十九條第一項前段，毒品危害防制條例第十條第
二項，刑法第十一條前段、第四十一條第一項前段，罰金罰鍰提高標準條例第二條，
判決如主文。
本案經檢察官呂永魁到庭執行職務
中      華      民      國    九十      年      九      月      七      日
                                      臺灣板橋地方法院刑事第五庭
                                          法  官  陳  翠  琪
右正本證明與原本無異。
如不服本判決，應於判決送達後十日內，向本院提出上訴狀。
                                          書記官  曹  秋  冬
中      華      民      國    九十      年      九      月      十      日
附錄本案論罪科刑法條全文：
毒品危害防制條例第十條
施用第一級毒品者，處六月以上五年以下有期徒刑。
施用第二級毒品者，處三年以下有期徒刑。


司法院資訊處製作；財團法人民間司法改革基金會備份。
